【裁判字號】    90,易,1899
【裁判日期】    901017
【裁判案由】    竊盜
【裁判全文】
臺灣臺南地方法院刑事判決              九十年度易字第一八九九號
      公訴人  臺灣臺南地方法院檢察署檢察官
    被      告  乙○○
    選任辯護人  陳宏義
右列被告因竊盜案件，經檢察官提起公訴（九十年度偵字第八四二五號），本院判決
如左：
    主  文
乙○○竊盜，處拘役肆拾日，如易科罰金，以參佰元折算壹日。扣案之鑰匙壹支沒收
。
    事  實
一、乙○○意圖為自己不法之所有，於民國（下同）九十年四月七日凌晨二時許，在
    台南市○○路四一五號麥相好小吃部前，以自備之鑰匙一支竊取梁興德所有，平
    日供其女兒甲○○○騎用之車牌號碼ＶＤＥ─六四○號機車一輛，得手後，供己
    騎乘使用。嗣於同年七月二十五日凌晨一時許，乙○○駕駛該車途經台南市○○
    路與永華三街交岔路口食物警查獲，並扣得機車鑰匙一把。
二、案經鐵路警察局第三警務段報警臺灣臺南地方法院檢察署檢察官偵查起訴。
    理  由
一、訊據被告乙○○固供承有於右記時地擅取右開之機車之事實，然否認有竊盜之犯
    行，辯稱：伊與甲○○○原係同居關係，該輛機車平時由二人共同使用，雖已分
    手約一年，但甲○○○仍同意借伊使用，伊並非竊盜等語。然查被告所辯二人分
    手後甲○○○仍同意其借用該車一節，業據甲○○○當庭指駁其非，甲○○○並
    在三指稱：伊發現該車失竊，曾打電話問被告是否其取去，若是，請其還車，被
    告竟謂要車就要拿五萬元來換回等情，堪認被告係意圖自己不法之所有，而竊走
    該車。此外，復有機車鑰匙壹支扣案及車輛查詢資料表、車輛失竊證明單、贓物
    認領保管收據各一紙附卷足憑。足徵被告所辯與事實不符，純屬空言卸責之詞，
    不足採信，其竊盜犯行事證明確。
二、核被告乙○○所為係犯刑法第三百二十條第一項之竊盜罪，爰審酌其犯罪之一切
    情狀，量處拘役四十日，並諭知易科罰金之折算標準。扣案之機車鑰匙壹支，係
    被告所有，供犯罪所用之物，依法一併宣告沒收。
據上論斷應依刑事訴訟法第二百九十九條第一項前段、刑法第三百二十條第一項、第
四十一條第一項前段、第三十八條第一項第二款、罰金罰鍰提高標準條例第一條前段
、第二條，判決如主文。
本案經檢察官陳慧玲到庭執行職務
中    華    民    國      九十        年      十       月      十七     日
                                  臺灣臺南地方法院刑事第三庭
                                  法      官      蘇  孫  波
右正本證明與原本無異。
如不服本判決，應於判決送達後十日內，向本院提出上訴狀。（應附繕本）
                                  書  記  官      林  朝  鴻
中    華    民    國      九十        年      十       月      十八     日
附錄法條：
中華民國刑法第三百二十條
意圖為自己或第三人不法之所有，而竊取他人之動產者，為竊盜罪，處五
年以下有期徒刑、拘役或五百元以下罰金。
意圖為自己或第三人不法之利益，而竊佔他人之不動產者，依前項之規定
處斷。
前二項之未遂犯罰之。


司法院資訊處製作；財團法人民間司法改革基金會備份。
